臺灣臺南地方法院新市簡易庭民事判決
109年度新小字第982號
原      告  許瑋倢  
被      告  張美惠  



上列當事人間請求損害賠償事件，經本院於民國110年1月20日言
詞辯論終結，判決如下：
    主    文
被告應給付原告新臺幣捌仟元，及自民國一百零九年十一月六日
起至清償日止，按週年利率百分之五計算之利息。
原告其餘之訴駁回。
訴訟費用新臺幣壹仟元，由被告負擔新臺幣肆佰元，餘由原
告負擔。
本判決原告勝訴部分得假執行。 
    事實及理由
一、原告起訴主張：
(ㄧ)被告與原告為鄰居關係，被告不滿原告因細故即請警察前往
    其住處查訪，而於民國109年5月17日晚上7時許，先持長木
    棍1支隱蔽於其位於臺南市○區○○街000巷0號住處斜前方之電
    線桿後，趁原告駕駛車牌號碼0000-00號自用小客車欲駛出
    北園街122巷口而經過其上開住處前方之際，基於毀損之故
    意，持上開木棍戳打原告所有系爭車輛右側，致該車輛受有
    右前後門及葉子板擦損、右後門鈑金凹痕致該部位外觀損壞
    。因被告上開毀損行為致受有以下損害：①系爭車輛經估價
    修復費用需新臺幣(下同)8,000元，②車輛未修復前向友人借
    用車輛代步每月花費10,000元，及進行訴訟往來法院花費交
    通油資、因害怕需要收驚3、4次費用合計共12,000元。爰依
    法起訴請求被告賠償原告所受損害20,000元。
(二)並聲明：
　⒈被告應給付原告20,000元，及自起訴狀繕本送達翌日起至清
    償日止，按週年利率5％計算之利息。
　⒉訴訟費用由被告負擔。　
二、被告之陳述：被告沒有毀損系爭車輛，原告請求被告賠償，
    無理由。並聲明：原告之訴駁回。
三、得心證之理由：
(一)因故意或過失，不法侵害他人之權利者，負損害賠償責任，
    民法第184條第1項前段定有明文。當事人主張有利於己之事
    實者，就其事實有舉證之責任，民事訴訟法第277條前段定
    有明文。原告對於自己主張之事實已盡證明之責後，被告對
    其主張於抗辯之事實，並無確實證明方法或僅以空言爭執者
    ，當然認定其抗辯事實之非真正，而應為被告不利益之裁判
    ，為舉證責任分配原則之理。查：
  ⒈原告主張被告於上開時地，手持長木棍戳打系爭車輛右側，
    致該車輛受有右前後門及葉子板擦損、右後門鈑金凹痕致該
    部位外觀損壞等情，業經本院刑事庭以109年度易字第846號
    刑事判決被告犯毀損罪，處罰金10,000元，經被告上訴，經
    臺灣高等法院臺南分院刑事庭以109年度上易字第644號刑事
    判決駁回上訴確定等情，有上開刑事判決附卷可佐，堪信屬
    實。
  ⒉被告所為上開行為，係以長木棍戳打系爭車輛，造成原告所
    有系爭車輛毀損，侵害原告之財產而受有損害，原告自得依
    侵權行為損害賠償規定請求被告賠償財產上損害。另被告以
    前詞為辯，然並未提出足以推翻上開事實認定之反證供本院
    審酌，實屬空言之辯，難以採認。
  ⒊從而，原告主張被告有上開侵權行為，應負損害賠償責任，
    核屬有據。
(二)不法毀損他人之物者，被害人得請求賠償其物因毀損所減少
    之價額；而負損害賠償責任者，除法律另有規定或契約另有
    訂定外，應回復他方損害發生前之原狀，且債權人得請求支
    付回復原狀所必要之費用，以代回復原狀，民法第196條、
    第213條第1項、第3項分別定有明文。又依上揭民事訴訟法
    第277條規範之舉證原則，民事訴訟如係由原告主張權利者
    ，應先由原告負舉證之責，若原告先不能舉證，以證實自己
    主張之事實為真實，則被告就其抗辯事實即令不能舉證，或
    其所舉證據尚有疵累，亦應駁回原告之請求。查：
　⒈原告主張系爭車輛遭被告毀損經估價修復費用須8,000元（含
    烤漆費用7,200元、鈑金工資800元），業據其提出國隆汽車
    企業社估價單為證（新小字卷第19頁）。被告就此並未提出
    爭執。本院審酌原告此部分主張與卷附證據可資相符，其主
    張系爭車輛損害金額為8,000元，尚屬合理，堪可採認。
　⒉原告另主張因系爭車輛受損，支出向友人借用代步車費用、
    往來法院訴訟之交通油費，及因害怕無法專心工作需要收驚
    3、4次之費用合計12,000元，請求被告賠償云云。惟原告就
    此部分請求並未提出相關證據為佐，揆諸上揭說明，原告此
    部分主張均無憑據可依，自難採認而准之。
　⒊從而，原告依侵權行為之規定請求被告給付8,000元，應予准
    許。逾此範圍之請求，則無理由。
(三)給付無確定期限者，債務人於債權人得請求給付時，經其催
    告而未為給付，自受催告時起，負遲延責任；其經債權人起
    訴而送達訴狀，或依督促程序送達支付命令，或為其他相類
    之行為者，與催告有同一之效力；遲延之債務，以支付金錢
    為標的者，債權人得請求依法定利率計算之遲延利息；應付
    利息之債務，其利率未經約定，亦無法律可據者，週年利率
    為5％，民法第229條第2項、第233條第1項前段及第203條分
    別定有明文。原告請求被告賠償之金額，並未定有給付之期
    限，而起訴狀繕本於109年11月5日送達被告(新小字卷第31
    頁)，則原告請求自起訴狀繕本送達被告之翌日即109年11月
    6日起至清償日止，按週年利率5％計算之法定遲延利息，並
    未逾上開規定之範圍，應予准許。
(四)綜上，原告本於侵權行為損害賠償之法律關係，請求被告賠
    償8,000元(即系爭車輛維修費8,000元)及自109年11月6日起
    至清償日止，按週年利率5％計算之利息，為有理由，應予准
    許；逾此部分之請求則無理由，應予駁回。
四、本件係適用小額訴訟程序之事件，依民事訴訟法第436條之1
    9第1項規定，應確定訴訟費用額。本件訴訟費用確定為1,00
    0元，且按兩造勝敗比例酌定各應負擔之金額，爰判決如主
    文第3項所示。
五、本件原告勝訴部分，係就民事訴訟法第436條之8第1項規定
    之小額訴訟事件所為被告部分敗訴之判決，依民事訴訟法第
    436條之20規定，應職權宣告原告勝訴部分得假執行。
六、據上，原告之訴為一部有理由，一部無理由，依民事訴訟法
    第436條第2項、第436條之19第1項、第436條之20、第79條
    ，判決如主文。
中　　華　　民　　國　　110 　年　　2 　　月　　26　　日
                 臺灣臺南地方法院新市簡易庭
                        法  官　盧亨龍
以上正本證明與原本無異。
如不服本判決，應於送達後20日內，向本院提出上訴狀並表明上
訴理由，如於本判決宣示後送達前提起上訴者，應於判決送達後
20日內補提上訴理由書（須附繕本）。
對於小額程序之第一審判決之上訴，非以其違背法令之理由，不
得為之。且上訴狀內應記載表明（一）原判決所違背之法令及其
具體內容。（二）依訴訟資料可認為原判決有違背法令之具體事
實者。若委任律師提起上訴者，應一併繳納上訴審裁判費，否則
本院得不命補正逕行駁回上訴。
中　　華　　民　　國　　110 　年　　2 　　月　　26　　日
                        書記官　徐毓羚